【裁判字號】    98,訴,436
【裁判日期】    981130
【裁判案由】    違反槍砲彈藥刀械管制條例
【裁判全文】
臺灣宜蘭地方法院刑事判決               98年度訴字第436號
公  訴  人  臺灣宜蘭地方法院檢察署檢察官
被      告  甲○○
                    現另案在臺灣宜蘭監獄執行中
指定辯護人  本院公設辯護人乙○○
上列被告因違反槍砲彈藥刀械管制條例案件，經檢察官提起公訴
（98年度偵字第2939號），移送併辦案號臺灣宜蘭地方法院檢察
署98年度偵字第3954號，本院判決如下：
    主  文
甲○○未經許可，持有可發射子彈具有殺傷力之改造手槍，處有
期徒刑參年貳月，併科罰金新臺幣陸萬元，罰金如易服勞役，以
新臺幣壹仟元折算壹日；扣案之仿Walther廠PPK/S型半自動改造
手槍壹把（含彈匣一個，槍枝管制編號0000000000）及仿FN廠半
自動改造手槍壹把（含彈匣1個，槍枝管制編號0000000000），
均沒收。又未經許可，持有子彈，處有期徒刑陸月，併科罰金新
臺幣壹萬元，罰金如易服勞役，以新臺幣壹仟元折算壹日；扣案
之口徑9mm制式子彈壹顆沒收。應執行有期徒刑參年肆月，併科
罰金新臺幣陸萬伍仟元，罰金如易服勞役，以新臺幣壹仟元折算
壹日；扣案之仿Walther廠PPK/S型半自動改造手槍壹把（含彈匣
一個，槍枝管制編號0000000000）及仿FN廠半自動改造手槍壹把
（含彈匣1個，槍枝管制編號0000000000），及扣案之口徑9mm制
式子彈壹顆，均沒收。
    犯 罪 事 實
一、甲○○明知具有殺傷力之改造手槍及子彈為違禁物，未經許
    可不得持有，竟於民國94年冬季某日，以新臺幣（下同）
    38,000元之代價，在網際網路向真實姓名年籍不詳之成年人
    購買仿Walther廠PPK/S型半自動手槍、換裝土造金屬槍管而
    成之具有殺傷力之改造手槍1把（含彈匣一個，槍枝管制編
    號0000000000）及仿FN廠半自動手槍、換裝土造金屬槍管而
    成之具殺傷力手槍1把（含彈匣1個，槍枝管制編號00000000
    00），及不具殺傷力之子彈9發（經甲○○試射後，剩餘2發
    ），旋即未經許可，於其宜蘭縣壯圍鄉○○路12 之5號持有
    上開二把改造手槍。復另行起意，於98年7月4日下午5、6時
    許，在宜蘭縣宜蘭市○○路○段108巷1號「喬曼汽車旅館」
    209號房內，收受真實姓名年籍不詳綽號「魔鬼」之成年人
    交付之非屬槍枝主要組成零件之金屬槍身、金屬滑套、楔型
    片、復進簧、復進簧桿及金屬彈匣各一個及具有殺傷力之口
    徑9mm制式子彈2顆，而未經許可持有上開二顆制式子彈。嗣
    經警於98年7月6日下午1時許，在喬曼汽車旅館當場查獲並
    扣得上揭具有殺傷力仿Walther廠PPk/S型之改造手槍1把（
    含彈匣一個，槍枝管制編號0000000000）及口徑9mm制式子
    彈2顆（一顆送驗試射擊發，僅餘一顆）、不具殺傷力之改
    造子彈2顆（一顆送驗試射擊發，僅餘一顆）及金屬槍身、
    金屬滑套、楔型片、復進簧、復進簧桿、金屬彈匣各一個。
    同年9月16日21時45分許，再經警在宜蘭縣羅東鎮○○路289
    之4號前，查獲其所持有之前揭仿FN廠半自動手槍、換裝土
    造金屬槍管而成之具殺傷力手槍1把（彈匣1個，槍枝管制編
    號0000000000）。
二、案經宜蘭縣政府警察局移送臺灣宜蘭地方法院檢察署檢察官
    偵查起訴。
    理  由
一、訊據被告甲○○對於前揭時地未經許可持有改造手槍及制式
    子彈之事實，均坦承不諱，並有扣案之上揭具有殺傷力仿
    Walther廠PPk/S型之改造手槍1把（含彈匣一個，槍枝管制
    編號0000000000）及口徑9mm制式子彈2顆（一顆送驗試射擊
    發，僅餘一顆））、不具殺傷力之改造子彈2顆（一顆送驗
    試射擊發，僅餘一顆）及金屬槍身、金屬滑套、楔型片、復
    進簧、復進簧桿、金屬彈匣各一個，及前揭仿FN廠半自動手
    槍、換裝土造金屬槍管而成之具殺傷力手槍1把（彈匣1個，
    槍枝管制編號0000000000），可資佐證。而扣案之前揭仿
    Walt her廠PPk/S型之改造手槍1把（含彈匣一個，槍枝管制
    編號0000000000）及口徑9mm制式子彈2顆，及前揭仿FN廠半
    自動手槍、換裝土造金屬槍管而成之具殺傷力手槍1把（彈
    匣1個，槍枝管制編號0000000000），經送內政部警政署刑
    事警察局鑑驗結果，均認具殺傷力等情，亦有該局98年7月
    27日刑鑑字第0980099348號鑑驗書及98年10月16日刑鑑字第
    0980130313號鑑驗書各一紙附卷足憑，被告之自白顯與事實
    相符，堪予採憑。另扣案之改造子彈2顆，經送驗結果，認
    不具殺傷力，有內政部警政署刑事警察局98年7月27日刑鑑
    字第0980099348號鑑驗書在卷可稽。又扣案之金屬槍身、金
    屬滑套、楔型片、復進簧、復進簧桿、金屬彈匣各一個，並
    非屬內政部86年11月24日號口（86）內警字第8670643號公
    告之槍砲主要組成零件，有內政部98年8月24日內授警字第
    0980871440號函在卷足憑。本件事證明確，被告犯行應均堪
    予認定。
二、按槍砲彈藥刀械管制條例第8條第4項、第12條第4項之未經
    許可無故持有槍彈，其持有之繼續，為行為之繼續，亦即一
    經持有該槍彈，罪即成立，但其完結須繼續至持有行為終了
    時為止。本件甲○○自94年冬季某日起即未經許可持有前揭
    具有殺傷力之改造手槍2把，至98年7月6日及98年9月16日始
    先後為警查獲，自應適用現行槍砲彈藥刀械管制條例之規定
    論處。
三、核被告甲○○所為，係犯槍砲彈藥刀械管制條例第8條第4項
    之未經許可持有其他可發射金屬或子彈具有殺傷力之改造手
    槍及同條例第12條第4項之未經許可持有子彈罪。被告同時
    購入持有前揭具殺傷力之改造手槍二把，係單一之持有行為
    ，為單純一罪。被告所犯前揭未經許可持有改造手槍罪及子
    彈罪，二罪犯意各別，罪名互異，應予分論併罰。起訴書就
    被告未經許可持有前揭仿FN廠半自動手槍、換裝土造金屬槍
    管而成之具殺傷力手槍1把部分之犯罪事實部分，雖未論列
    ，惟此部分與起訴書已論列被告未經許可持有改造手槍之部
    分，屬單純一罪之關係，為起訴效力所及，且經檢察官移送
    併辦，本院自得併予審究之，併予敘明。爰審酌被告犯後態
    度良好，坦承犯行，未經許可持有改造手槍及制式子彈之犯
    罪動機、目的僅為收藏，及其僅受國中教育之智識程度等一
    切情狀，分別量處如主文所示之刑，及就所科罰金部分均諭
    知易服勞役之折算標準，並定其應執行之刑，及就所科罰金
    部分諭知易服勞役之折算標準。扣案如事實欄所示具有殺傷
    力之改造手槍2把及口徑9mm制式子彈1顆，均屬違禁物，應
    均依法併予宣告沒收。至另扣案之9mm制式1顆，業經送驗試
    射擊發，有前揭內政部警政署刑事警察局98年7月27日刑鑑
    字第0980099348號鑑驗書可憑，已非違禁物，爰不予宣告沒
    收之。又前開扣案之改造子彈2顆（其中一顆已試射擊發）
    及金屬槍身、金屬滑套、楔型片、復進簧、復進簧桿、金屬
    彈匣各一個，並非違禁物，已如前述，復無證據證明上開物
    品為本件被告供犯罪所有之物，爰亦均不予宣告沒收，併予
    敘明。
據上論斷，應依刑事訴訟法第299條第1項前段，槍砲彈藥刀械管
制條例第8條第4項、第12條第4項，刑法第11條前段、第42條第3
項、第51條第5款、第7款、第38條第1項第1款，判決如主文。
本案經檢察官劉惟宗到庭執行職務
中    華    民    國    98    年    11    月    30    日
                  刑事第三庭審判長法  官  黃永勝
                                  法  官  謝佩玲
                                  法  官  陳映佐
以上正本證明與原本無異。
如不服本判決應於收受送達後十日內向本院提出上訴書狀，並應
敘述具體理由；其未敘述上述理由者，應於上訴期間屆滿後二十
日內向本院補提理由書(均須按他造當事人之人數附繕本)「切勿
逕送上級法院」。
                                  書記官  吳文雄
中    華    民    國    98    年    11    月    30    日
附錄本案論罪科刑法條全文：
槍砲彈藥刀械管制條例第8條第4項
未經許可，持有、寄藏或意圖販賣而陳列第1項所列槍枝者，處3
年以上10年以下有期徒刑，併科新臺幣700萬元以下罰金。
槍砲彈藥刀械管制條例第12條第4項
未經許可，持有、寄藏或意圖販賣而陳列子彈者，處5年以下有
期徒刑，併科新台幣300萬元以下罰金。


司法院資訊處製作；財團法人民間司法改革基金會備份。
